【裁判字號】    99,審交簡上,24
【裁判日期】    990526
【裁判案由】    業務過失傷害
【裁判全文】
臺灣士林地方法院刑事判決          99年度審交簡上字第24號
上  訴  人
即  被  告  甲○○
上列上訴人即被告因業務過失傷害案件，不服本院內湖簡易庭於
中華民國99年2 月25日所為98年度湖交簡字第703 號第一審刑事
簡易判決（聲請簡易判決處刑案號：臺灣士林地方法院檢察署98
年度偵字第9141號），提起上訴，本院管轄第二審之合議庭判決
如下：
    主  文
上訴駁回。
甲○○緩刑貳年。
    事實及理由
一、本案經本院審理結果，認第一審判決被告犯刑法第284 條第
    2 項前段業務過失傷害罪，量處有期徒刑3 月，並諭知如易
    科罰金以新臺幣（下同）1,000 元折算1 日，其認事、用法
    及量刑均無不當，應予維持，引用第一審判決書記載之犯罪
    事實、證據及理由（如附件判決書）。
二、被告上訴意旨略以：被告於原審判決前之民國98年10月14日
    已與被害人達成調解，同意分期給付被害人賠償金總額新臺
    幣（下同）8 萬元，惟因開立付款匯票時誤載被害人姓名暨
    郵寄地址繕寫錯誤，致被害人未能兌領款項，而誤認被告未
    按時履行調解條件，現被告已於99年4 月12日一次給付被害
    人賠償金額8 萬元，已履行條件，請從輕量刑給予緩刑之自
    新機會等語。
三、經查：
  (一)按量刑的輕重，屬事實審法院得依職權自由裁量之事項，苟
    已斟酌刑法第57條各款所列情狀而未逾越法定刑度，不得遽
    指為違法，且在同一犯罪事實與情節，如別無其他加重或減
    輕之原因，下級審量定之刑，亦無過重或失輕之不當情形，
    則上級審法院對下級審法院之職權行使，原則上應予尊重。
  (二)上訴人即被告甲○○於本院審理中坦承犯行，且有原審判決
    所列證據可資佐證，足認被告係犯刑法第284 條第2 項前段
    之業務過失傷害罪。原審法院以被告罪證明確，援引刑事訴
    訟法第449 條、第454 條第2 項，刑法第284 條第2 項前段
    、第62條前段、第41條第1 項前段，刑法施行法第1 條之1
    之規定，量處有期徒刑3 月，並諭知如易科罰金以1,000 元
    折算1 日，其認事用法並無違誤，量刑亦屬妥適，上訴人雖
    以上述意旨提起上訴，並無理由，應予駁回。
四、末查，被告甲○○前未曾因故意犯罪受有期徒刑以上刑之宣
    告，此有臺灣高等法院被告前案紀錄表1 份在卷可按，其事
    後坦承犯行，並與被害人乙○○於本院內湖簡易庭民事調解
    處達成調解，賠償80,000元予被害人乙○○，並已為被害人
    乙○○全額受償，此為告訴代理人丙○○於本院準備程序中
    陳稱無訛，並有調解筆錄及國泰世華商業銀行匯出匯款憑證
    影本各1 份在卷可查，本院考量上情及被告經此偵審教訓，
    當知所警惕，信無再犯之虞，因認前開宣告之刑以暫不執行
    為適當，併宣告緩刑2 年，用啟自新。
據上論斷，應依刑事訴訟法第455 條之1 第1 項、第3 項、第36
8 條、第373 條，刑法第74條第1 項第1 款，判決如主文。
本案經檢察官彭康凡到庭執行職務。
中    華    民    國    99    年    5    月    26     日
                  刑事第一庭審判長法  官  雷雯華
                                  法  官  吳祚丞
                                  法  官  王沛雷
以上正本證明與原本無異。
本件不得上訴。
                                  書記官  陳麗津
中    華    民    國    99    年    5    月    26     日
本案論罪科刑法條全文：
刑法第284 條第2 項
從事業務之人，因業務上之過失傷害人者，處 1 年以下有期徒刑
、拘役或1 千元以下罰金，致重傷者，處 3 年以下有期徒刑、拘
役或2 千元以下罰金。

司法院資訊處製作；財團法人民間司法改革基金會備份。
